臺灣屏東地方法院刑事判決　　　　　　　　　　　　　九十三年度訴字第二八號
　　公　訴　人　臺灣屏東地方法院檢察署檢察官
　　被　　　告　甲○○
右列被告因違反毒品危害防制條例案件，經檢察官提起公訴（九十三年度毒偵字第三
○二號），及移
九二號、九十三年度毒偵字第一三五二號），本院裁定以簡式審判程序審理，茲判決
如左：
    主  文
甲○○連續施用第一級毒品，處有期徒刑拾月，扣案之海洛因壹包（淨重零點貳零公
克，包裝重零點壹玖公克）、注射針筒貳支、夾鏈袋壹只及以吸管改製成之藥鏟壹支
，均沒收銷燬，注射針筒壹支沒收；又施用第二級毒品，處有期徒刑肆月。應執行有
期徒刑壹年，扣案之海洛因壹包（淨重零點貳零公克，包裝重零點壹玖公克）、注射
針筒貳支、夾鏈袋壹只及以吸管改製成之藥鏟壹支，均沒收銷燬，注射針筒壹支沒收
。
    事  實
一、甲○○曾於民國九十二年間，因施用毒品案件，經本院以九十二年度毒聲字第七
    ○三號裁定送勒戒處所觀察、勒戒，因認無繼續施用毒品傾向，由臺灣屏東地方
    法院檢察署檢察官於九十二年六月十二日以九十二年度毒偵字第八一七號為不起
    訴處分並釋放之。然甲○○竟猶不思戒除惡習，於五年內復基於施用第一級毒品
    海洛因之概括犯意，自九十二年十一月十六日起至九十三年六月十三日止，在屏
    東縣屏東市區之行政院衛生署屏東醫院、寶建醫院、加油站之廁所內及萬丹鄉公
    所附近涼亭等隱密處，以二至三日施用一次之頻率，將海洛因加入礦泉水中溶解
    後，注入針筒施打其靜脈之方式，連續施用第一級毒品海洛因；並另基於施用甲
    基安非他命之犯意，於九十二年十二月二十六日，在屏東市區○○路旁隱密處，
    將甲基安非他命置入玻璃管內燒烤產生煙霧之方式，施用第二級毒品甲基安非他
    命一次。嗣為警於：(一)九十二年十二月二十七日十二時三十分許，在屏東縣屏東
    市○○路臺灣銀行提款機前查獲；(二)九十三年四月四日十八時許，在屏東縣屏東
    市○○路一二三號寶建醫院一一一一之三號病房內查獲，並扣得海洛因一包（淨
    重零點二零公克，空包裝中零點一九公克）及注射針筒一支；(三)九十三年四月九
    日十三時十五分許，在屏東縣萬丹鄉○○村○○○○○道路旁查獲，並扣得注射
    針筒及吸管所製成之藥鏟各一支；(四)九十三年五月三十一日十四時三十分許，在
    其屏東縣屏東市○○○街六十二之十號住處屋內查獲；(五)九十三年六月十三日十
    四時三十分許，在屏東縣萬丹鄉公所旁之涼亭內查獲，並扣得注射針筒一支及含
    海洛因殘渣之夾鏈袋一只。
二、案經屏東縣警察局屏東分局報請台灣屏東地方法院檢察署檢察官偵查起訴，並由
    同分局報請臺灣屏東地方法院檢察署檢察官移送併辦。
    理  由
一、上述事實，已據被告甲○○坦白承認，又其於九十二年十二月二十七日為警查獲
    後於警察局所採集之尿液經送檢驗結果，確呈嗎啡（海洛因水解之反應）及甲基
    安非他命陽性反應，有屏東縣衛生局九十三年一月二十日屏縣衛檢六字第九三○
    ○○一號煙毒及麻醉藥品類委託檢驗結果通知書、長榮大學九十三年三月十五日
    確認報告一紙在卷可憑；又被告於九十三年四月四日、九十三年四月九日、九十
    三年五月三十一日及九十三年六月十三日經查獲後採尿檢驗之結果，亦均呈嗎啡
    之陽性反應，有屏東縣衛生局九十三年四月二十六日屏縣衛檢六字第九三○一二
    四號、同日屏縣衛檢六字第九三○一四五號、同年六月八日屏縣衛檢六字第九三
    ○二二五號及同年月二十四日屏縣衛檢六字第九三○二五二號煙毒及麻醉藥品類
    委託檢驗結果通知書共四紙在卷可憑，此為鑑定機關本於專業知識及以精密儀器
    測試後所得之結論，自可憑信。此外，復有扣案之白粉狀固體一包（淨重零點二
    零公克，包裝重零點一九公克），經法務部調查局鑑定結果為含海洛因成分，此
    有該局九十三年五月十八日之調科壹字第二四○○○三○一五號鑑定通知書一紙
    存卷可佐，至扣案注射針筒二支、由吸管改製而成之藥鏟一支及夾鏈袋一只，則
    均沾附有海洛因痕漬，亦有高雄醫學大學附設中和紀念醫院檢驗報告四紙可參，
    被告自白施用海洛因及安非他命，應與事實相符，而堪採信。另查被告曾於九十
    二年間，因施用毒品案件，經本院以九十二年度毒聲字第七○三號裁定送勒戒處
    所觀察、勒戒，因認無繼續施用毒品傾向，由臺灣屏東地方法院檢察署於九十二
    年六月十二日以九十二年度毒偵字第八一七號為不起訴處分並釋放等情，有臺灣
    高等法院被告全國前案紀錄表、臺灣屏東地方法院檢察署刑案資料查註紀錄表各
    一份附卷足憑，故本案事證明確，被告施用海洛因及安非他命之犯行，均堪以認
定。
二、核被告施用海洛因之行為，係犯毒品危害防制條例第十條第一項施用第一級毒品
    罪；其施用甲基安非他命之行為，則係犯同條例第十條第二項施用第二級毒品罪
    。而其於施用海洛因與甲基安非他命前或後之持有海洛因與甲基安非他命犯行，
    各為其施用之高度行為所吸收，均不另論罪。被告於九十二年十二月二十七日之
    後，至九十三年六月十三日間，在屏東縣屏東市區之行政院衛生署屏東醫院、寶
    建醫院、加油站之廁所內及萬丹鄉公所附近涼亭等隱密處施用海洛因之犯罪事實
    ，雖未據公訴人起訴，然本院認此部分與本案已起訴部分有連續犯之裁判上一罪
    關係，亦為起訴之效力所及，本院應併予審理。又被告多次施用海洛因之行為，
    時間緊接，手法相同，所犯係犯罪構成要件相同之罪名，顯係基於概括犯意而反
    覆為之，應依連續犯規定，論以一罪，並加重其刑。而被告所犯之上述二罪，犯
    意各別，行為互異，應分別論罪，合併處罰。爰審酌被告曾因施用毒品經送勒戒
    處所施以觀察、勒戒後，仍未能戒斷其施用毒品之惡習，足見其陷溺已深，惟因
    施用毒品均僅係戕害其自己身心並無加害他人，犯罪後坦承犯行、態度尚稱良好
    等一切情狀，分別量處如主文所示之刑，並定其應執行刑。扣案之海洛因一包（
    合計淨重零點二零公克，包裝重零點一九公克）為第一級毒品，注射針筒二支、
    由吸管改製而成之藥鏟一支及夾鏈袋一只，均沾附有海洛因痕漬及殘渣，難以析
    離等情，有前開法務部調查局鑑定通知書、高雄醫學大學附設中和紀念醫院檢驗
    報告可佐，均應依毒品危害防制條例第十八條第一項前段之規定，沒收銷燬之；
    至於九十三年六月十三日查獲被告時所扣案之注射針筒一支，經查並未沾附毒品
    ，有卷附高雄醫學大學附設中和紀念醫院檢驗報告可參，惟該被告所有之物衡情
    應係預備供施用第一級毒品海洛因之用，應依刑法第三十八條第一項第二款之規
    定沒收之。
據上論斷，應依刑事訴訟法第二百九十九條第一項前段、第二百七十三條之一第一項
，毒品危害防制條例第十條第一項、第二項、第十八條第一項前段，刑法第十一條、
第五十六條、第五十一條第五款、第三十八條第一項第二款，判決如主文。
本案經檢察官莊啟勝到庭執行職務。
中      華      民      國      九十三      年    八    月    二十六    日
                                      臺灣屏東地方法院刑事第五庭
              法  官  林柏泓
右正本證明與原本無異。
如不服本判決應於收受本判決送達後十日內向本院提出上訴書狀，其未敘述上訴理由
者，並得於提起上訴後十日內向本院補提理由書狀（均須按他造當事人之人數附繕本
 ）「切勿逕送上級法院」
                                                書記官  劉淑蓉
中      華      民      國      九十三      年    九    月      一      日
附錄法條：
毒品危害防制條例第十條
施用第一級毒品者，處六月以上五年以下有期徒刑。
施用第二級毒品者，處三年以下有期徒刑。
